

# CONTACTO

9841794323

JesusToledo4

**in** JesussToledo

jesusstoledo@hotmail.com

## **HABILIDADES**

- · Flexibilidad y adaptabilidad
- Comunicación asertiva
- Gestión del tiempo y priorización
- Resolución de problemas
- Trabajo en equipo

# **EDUCACIÓN**

• Ingeniero en Sistemas

UVEG

2020 - Presente

 Desarrollo Web Front End y Soporte Técnico

Codigofacilito, Edteam, Udemy 2020 - Presente

# **Jesús Toledo**

ING. EN SISTEMAS COMPUTACIONALES

# **ACERCA DE MÍ**

Pasante de la carrera de Ingeniero en sistemas computacionales enfocado en el desarrollo web.

Mi experiencia laboral ha sido en el área de atención a clientes en lo que me he desarrollado durante mi estancia universitaria.

En el área de sistemas realicé mis practicas en Grupo Xcaret en el departamento de soporte técnico apoyando en la reestructuración de plantillas para la plataforma de service now

#### **EXPERIENCIA LABORAL**

### Agente de Reservaciones

Grupo Xcaret 2017-2024

- Reservaciones de parques y tours
- Elaboración de reportes de trabajo
- Manejo de herramientas informáticas como: sox, avaya, Excel, Teams, Word, Salesforce
- Soporte informático dentro de mi departamento

#### Auditor Nocturno

Hotel Best Western Palmareca 2015-2017

- Cuadre y cierre de puntos de ventas diarias
- Elaboración de reportes de trabajo diario y finales
- Check in, check out y Facturación de habitaciones
- Cierres mensuales con el departamento contable

#### Recepcionista

Hotel Best Western Palmareca 2013-2015

- Check in, check out y facturación de habitaciones
- Atención y seguimiento de incidencias y quejas
- Promover servicios adicionales del hotel